臺灣苗栗地方法院刑事判決　　　　　　　　　　　　　九十三年度易字第三一六號
　　公　訴　人　臺灣苗栗地方法院檢察署檢察官
　　被　　　告　乙○○
右列被告因違反保護令罪案件，經檢察官提起公訴（九十三年度偵字第一四四七號）
，本院判決如左：
    主  文
乙○○違反法院依家庭暴力防治法第十三條所為禁止對被害人實施精神上不法侵害之
保護令裁定，處有期徒刑壹年。
    事  實
一、乙○○為甲○○○之子，係家庭暴力防治法所稱之家庭成員，乙○○素行不良，
    於民國八十四年間曾因違反麻醉藥品管理條例案，經法院判處有期徒刑柒月，緩
    刑三年，竟仍不知悔悟，平日對其母甲○○○有家庭暴力之行為，於九十三年三
    月二日，經本院以九十三年度家護字第二三號民事通常保護令，裁定乙○○不得
    對甲○○○實施身體或精神上不法侵害之行為，亦不得直接或間接對甲○○○為
    騷擾行為，並經乙○○於同年四月一日收受上開通常保護令在案。詎乙○○明知
    該命令內容，竟仍無視法院禁令，於同年四月四日十時許，在苗栗縣大湖鄉大寮
    村竹高屋三鄰二之五十號甲○○○住處，以三字經大聲辱罵甲○○○，並稱若不
    給錢就準備去死等為騷擾及精神上不法之侵害行為，而違反前述民事通常保護令
    裁定。嗣經甲○○○報警，為警於同日上午十二時在上址當場查獲。
三、案經甲○○○訴由苗栗縣警察局苗栗分局報告臺灣苗栗地方法院檢察署檢察官偵
    查起訴。
    理  由
一、程序方面：
    本件被告乙○○依起訴事實，所犯為家庭暴力防治法第五十條第一款、第二款之
    違反保護令罪，經核屬刑事訴訟法第二百七十三條之一第一項所定死刑、無期徒
    刑、最輕本刑為三年以上有期徒刑以外之罪，亦非高等法院管轄之第一審案件，
    而被告於本院行準備程序中就被訴事實為有罪之陳述，經告知被告簡式審判程序
    之旨並聽取當事人意見後，本院合議庭裁定由受命法官獨任進行簡式審判程序，
    合先敘明。
二、認定犯罪事實所根據的證據及理由：
    (一)前揭犯罪事實，迭據被害人甲○○○指述綦詳（見偵卷第九、三十一頁），並
      經目擊證人即被告之父邱榮芳證述屬實（見偵卷第十頁）。
    (二)本院於九十三年三月二日，以被告對其母甲○○○有家庭暴力之行為，以九十
      三年度家護字第二三號民事通常保護令，裁定被告不得對甲○○○實施身體或
      精神上不法侵害之行為，亦不得直接或間接對甲○○○為騷擾行為，有該民事
      通常保護令在卷可稽（見偵卷第十二至十五頁）。而被告自承其於同年四月一
      日收受上開通常保護令乙節，復經證人即送達保護令之警員黃逢熠結證屬實（
      見偵卷第七、三十六頁），且有苗栗縣警察局大湖分局九十三年四月一日保護
      令執行紀錄表在卷可佐（見偵卷第十八頁）。
    (三)被告乙○○於偵、審中亦自白前述事實不諱（見偵卷第二十五頁、易卷第十五
      、二十二頁）。
    (四)綜合上述各節參互佐證，被告自白其違反通常保護令之犯行，核與事實相符，
      應堪採信。事證明確，犯行堪以認定。
三、論罪科刑的理由：
    (一)按家庭暴力防治法所稱家庭暴力者，謂家庭成員間實施身體或精神上不法侵害
      之行為；又該法所稱騷擾者，謂任何打擾、警告、嘲弄或辱罵他人之言語、動
      作或製造使人心生畏怖情境之行為，家庭暴力防治法第二條第一項、第三項分
      別定有明文。
    (二)被告乙○○為告訴人甲○○○之子，雙方具有家庭暴力防治法第三條第一款之
      家庭成員關係，被告違反本院通常保護令關於禁止對被害人為精神上之不法侵
      害及直接騷擾行為之裁定，核其所為，係犯家庭暴力防治法第五十條第一款、
      第二款之違反保護令罪。
    (三)被告以一行為同時違反前開保護令內禁止對被害人甲○○○實施家庭暴力行為
      及不得直接騷擾行為之裁定，惟法院依家庭暴力防治法第十三條、第十五條規
      定核發保護令者，該保護令內之數款規定，均係保護令之內容，僅係將其違犯
      情形逐款列舉，被告如同時違反保護令內數款規定，仍僅係違反一保護令罪，
      而無再論以想像競合犯或依數罪併罰之餘地，仍屬單純一罪。
    (四)核被告所為，係違反法院依家庭暴力防治法第十三條所為之禁止實施家庭暴力
      行為裁定，應依同法第五十條第一款、第二款之違反家庭保護令罪處罰。
    (五)查被告於九十三年五月十二日二十二時許，在本件行為之同一地點，對同一被
      害人甲○○○再有騷擾言語，復因不滿其父邱榮芳對其勸誡，而出手毆打邱榮
      芳，致邱榮芳倒地後仍再追打，邱榮芳因之受傷，而有違反本院前述民事通常
      保護令之行為，經檢察官於九十三年六月二十五日以九十三年度偵字第二二七
      七號起訴在案（見易卷第三十四、三十五頁）。查被告該行為與本案被告之行
      為，就發生之原因、態樣皆有不同，被害客體不同，且依其行為之主、客觀情
      形，難謂二者間有概括之犯意可言，即無連續犯之裁判上一罪關係，附此敘明
      。
    (六)爰審酌被告素行不良，此次違反保護令之行為，對被害人精神上所造成之不法
      侵害非輕，而被害人於前述保護令生效後，其中就命被告須搬離告訴人之住所
      並遠離該址一百公尺以上部分（檢察官另為不起訴處分），被害人思及被告無
      處可住，仍同意被告繼續居住於被害人住所，詎被告仍不知感恩，於收到前述
      保護令後第三日即故態復萌，無視於禁令，再次對其生母為家庭暴力及騷擾之
      行為而犯本案，其悛悔之意志薄弱等一切情狀，量處如檢察官求處刑度之刑，
      如主文所示。
四、適用法律依據：
    (一)刑事訴訟法第二百七十三條之一第一項，第二百九十九條第一項前段。
    (二)家庭暴力防治法第五十條第一款、第二款，刑法第十一條前段。
本案經檢察官陳傳宗到庭執行職務。
中　　　華　　　民　　　國　　九十三　　年　　　八　　　月　　　六　　　日
                              臺灣苗栗地方法院刑事第一庭
                                  法    官  葉麗霞
如不服本判決應於送達後十日內向本院提出上訴狀
                                  書 記 官  劉秋雯
中　　　華　　　民　　　國　　九十三　　年　　　八　　　月　　十　　　日
附錄本判決論罪科刑法條全文：
家庭暴力防治法第五十條
違反法院依第十三條、第十五條所為之下列裁定者，為本法所稱之違反保護令罪，處
三年以下有期徒刑、拘役或科或併科新台幣十萬元以下罰金︰
一  禁止實施家庭暴力行為。
二  禁止直接或間接騷擾、接觸、通話或其他連絡行為。
三  命遷出住居所。
四  遠離住居所、工作場所、學校或其他特定場所。
五  命完成加害人處遇計畫：戒癮治療、精神治療、心理輔導或其他治療、輔導。
